【裁判字號】    98,審易,977
【裁判日期】    980810
【裁判案由】    竊盜
【裁判全文】
臺灣桃園地方法院刑事判決             98年度審易字第977號
公  訴  人  臺灣桃園地方法院檢察署檢察官
被      告  乙○○
上列被告因竊盜案件，經檢察官提起公訴（98年度偵字第3136號
），被告於準備程序期日就被訴事實為有罪陳述，經本院裁定進
行簡式審判程序，茲判決如下：
    主  文
乙○○竊盜，累犯，處有期徒刑捌月，減為有期徒刑肆月，如易
科罰金，以銀元參佰元折算壹日。
    事  實
一、乙○○前於民國86年間因贓物案件，經臺灣士林地方法院以
    87年度易字第1179號分別判處有期徒刑3 月、3 月，並定其
    應執行有期徒刑5 月確定；復於87年間因竊盜案件，經臺灣
    臺北地方法院以87年度易字第2286號判處有期徒刑4 月確定
    ；又因施用毒品案件，經臺灣板橋地方法院以88年度訴字第
    86 號 分別判處有期徒刑8 月、6 月，並定其應執行有期徒
    刑1 年確定，上開贓物及施用毒品罪部分，再經臺灣士林地
    方法院以88年度聲字第873 號裁定定其應執行有期徒刑1 年
    5 月確定，入監與上開竊盜罪經判處有徒刑4 月確定之刑期
    接續執行後，已於89年9 月25日縮刑期滿執行完畢。詎其猶
    不知悔改，竟基於意圖為自己不法所有之犯意，於91年10月
    8 日下午2 時許至6 時許間之某時，在臺北市中山區○○○
    路○段某停車場內，以自己所有之鑰匙1 把（未扣案），竊
    取吳秀菊所有，現由甲○○使用之車牌號碼ED-0779 號自用
    小客車1 輛（含車內財物PDA1台及洋酒3 瓶等物），得手後
    供己代步使用後，棄置於臺北市○○區○○路官邸對面路邊
    福林公園旁某處，嗣為警於91年10月18日晚間10時20分許在
    上揭處所尋獲，經採集車內左後門車窗玻璃內側遺留之指紋
    及車內遺留之礦泉水瓶上遺留之唾液，送內政部警政署刑事
    警察局鑑定後，均與乙○○之指紋及DNA-STR 型別相同，始
    悉上情。
二、證據名稱：
  (一)被告於檢察官偵訊及本院審理時之自白。
  (二)告訴人甲○○於警詢時之陳述。
  (三)內政部警政署刑事警察局鑑驗書2 份、採證相片17幀、失車
    -唯讀案件基本資料1 紙。
三、依最高法院95年度第8 次及95年度第21次刑事庭會議決議意
    旨，受有期徒刑之執行完畢，於5 年內故意再犯有期徒刑以
    上之罪，無論依修正前刑法第47條或修正後第47條第1 項之
    規定均構成累犯，即無有利或不利之情形，於刑法修正施行
    後法院為裁判時，無庸為新、舊法之比較（最高法院97年度
    第2 次刑事庭會議決議意旨參照）。查乙○○有如上揭犯罪
    科刑情形，於受有期徒刑之執行完畢後，5 年以內再「故意
    」犯本件之罪，無論依修正前刑法第47條或修正後第47條第
    1 項之規定均構成累犯，即無有利或不利之情形，自無適用
    刑法第2 條第1 項為比較新舊法之問題，應適用現行有效之
    修正後規定論以累犯。
四、核被告乙○○所為，係犯刑法第320 條第1 項之竊盜罪。被
    告有上揭所載之犯罪科刑及執行完畢紀錄，有臺灣高等法院
    被告前案紀錄表在卷可按，被告受徒刑之執行完畢後，於5
    年以內，故意再犯本件有期徒刑以上之罪，為累犯，應依刑
    法第47條第1 項之規定加重其刑。爰審酌被告正值壯年，竟
    不思努力以正當勞力謀生，恣意竊取他人財物，危害社會治
    安非輕，原不宜寬縱，惟念被告犯後坦承犯行，犯後態度尚
    佳等一切情狀，量處如主文所示之刑，以示懲儆。至被告所
    有供本件行竊所用之鑰匙1 把，並未扣案，本院復查無證據
    證明尚屬存在，為免將來執行之困難，爰不予宣告沒收，附
    此敘明。末查，乙○○本件竊盜犯行之犯罪時間，係在96年
    4 月24日之前，所犯刑法第320 條第1 項之罪，雖為中華民
    國九十六年罪犯減刑條例第3 條第1 項第15款所定不予減刑
    之罪，惟其宣告刑未逾有期徒刑1 年6 月，合於同條例第3
    條第1 項減刑條件，爰依同條例第2 條第1 項第3 款減其宣
    告刑二分之一，併依同條例第9 條諭知易科罰金之折算標準
    。又按關於易科罰金之折算標準部分，本次刑法修正之比較
    新舊法，應就罪刑有關之共犯、未遂犯、牽連犯、連續犯、
    結合犯，以及累犯加重、自首減輕暨其他法定加減原因（如
    身分加減）與加減例等一切情形，綜其全部罪刑之結果而為
    比較，而法院依該原則定其罪刑後，就有期徒刑、拘役如易
    科罰金，罰金如易服勞役標準之宣告，乃罪刑執行之層次，
    並非罪刑之適用，從而罪刑之適用與罪刑之執行雖分別適用
    修正前、修正後之刑法，並無同一法律割裂適用之疑義。是
    易科罰金、易服勞役、緩刑、保安處分之宣告，均涉及裁量
    權之行使，須於裁量權行使時，方有比較適用問題，此部分
    得予割裂適用。本件被告行為後，刑法易科罰金之規定經修
    正，修正前刑法第41條第1 項前段規定：「犯最重本刑為五
    年以下有期徒刑以下之刑之罪，而受六個月以下有期徒刑或
    拘役之宣告，因身體、教育、職業、家庭之關係或其他正當
    事由，執行顯有困難者，得以一元以上三元以下折算一日，
    易科罰金。」，此折算標準並應適用修正前罰金罰鍰提高標
    準條例第2 條規定，就其原定數額提高為一百倍折算一日，
    亦即被告行為時之易科罰金折算標準，應以銀元100 元以上
    300 元以下之數額折算1 日，經換算為新臺幣，則應以新臺
    幣300 元以上900 元以下折算1 日。惟95年7 月1 日施行之
    刑法第41條第1 項前段規定：「犯最重本刑為五年以下有期
    徒刑以下之刑之罪，而受六個月以下有期徒刑或拘役之宣告
    者，得以新臺幣一千元、二千元或三千元折算一日，易科罰
    金」，於同日並廢除罰金罰鍰提高標準條例第2 條之規定，
    亦即係以新臺幣1,000 元、2,000 元或3,000 元折算1 日，
    比較之下，修正後之規定顯非較有利於行為人，依修正後刑
    法第2 條第1 項前段規定，此部分應適用行為時法，爰依修
    正前刑法第41條第1 項前段、廢止前罰金罰鍰提高標準條例
    第2 條規定，就減得之刑諭知易科罰金之折算標準。
五、依刑事訴訟法第273 條之1 第1 項、第299 條第1 項前段、
    第310 條之2 、第454 條第1 項，修正前刑法第41條第1 項
    前段，刑法第2 條第1 項前段、第320 條第1 項、第47條第
    1 項，廢止前罰金罰鍰提高標準條例第2 條，刑法施行法第
    1 條之1 第1 項、第2 項前段，中華民國九十六年罪犯減刑
    條例第2 條第1 項第3 款、第7 條、第9 條，判決如主文。
六、如不服本判決，得於判決書送達之翌日起10日內，以書狀敘
    述理由，向本庭提出上訴。
本案經檢察官蔡如惠到庭執行職務。
中    華    民    國    98    年    8     月    10    日
                        刑事庭  法  官  劉為丕
以上正本證明與原本無異。
如不服本判決應於收受判決後10日內向本院提出上訴書狀，並應
敘述具體理由。其未敘述上訴理由者，應於上訴期間屆滿後20日
內向本院補提理由書 (均須按他造當事人之人數附繕本)「 切勿
逕送上級法院」。
                                書記官  陳淑瓊
中    華    民    國    98    年    8     月    10    日
附錄本案論罪科刑依據之法條：
中華民國刑法第320條
意圖為自己或第三人不法之所有，而竊取他人之動產者，為竊盜
罪，處 5 年以下有期徒刑、拘役或 5 百元以下罰金。
意圖為自己或第三人不法之利益，而竊佔他人之不動產者，依前
項之規定處斷。
前二項之未遂犯罰之。


司法院資訊處製作；財團法人民間司法改革基金會備份。
